臺灣高雄地方法院刑事判決　　　　　　　　　　　　九十一年度易字第二七一號
　　公　訴　人　臺灣高雄地方法院檢察署檢察官
　　被　　　告　丙○○
右列被告因竊盜案件，經檢察官提起公訴（九十一年度偵字第九六五二號、第一○一
八九號）及移送併案審理（九十一年度偵字第一四○三九號、第一一八二八號、第一
二二三○號），本院判決如左：
    主  文
丙○○連續於夜間侵入住宅竊盜，累犯，處有期徒刑壹年。鑰匙壹把沒收。
    事  實
一、丙○○前因殺人未遂案件，經臺灣高雄地方法院判處有期徒刑三年六月確定，於
    民國九十年八月十一日執行完畢。詎猶不知悔改，於九十一年五月十日下午三時
    五十分許，在高雄市○○區○○路與仁愛街口，見己○○所有車號ＰＪＱ—六五
    九號重型機車（價值約新台幣（下同）三萬元）停放於該處，有機可趁，竟基於
    意圖為自己不法所有之概括犯意，以其所有之鑰匙一把（未經扣案，已經丙○○
    丟棄於大水溝）啟動車號ＰＪＱ—六五九號重型機車之電源而竊取之，得手後，
    供作代步之交通工具，嗣於九十一年五月十三日凌晨三時四十分許，丙○○騎乘
    車號ＰＪＱ—六五九號重型機車，途經高雄縣大寮鄉○○○路二十九巷口時，為
    警查獲，經移送台灣高雄地方法院檢察署檢察官訊問後，限制住居而釋放。不料
    ，丙○○仍不知悛悔，於九十一年五月十八日晚間十一時三十分許，在高雄縣林
    園鄉○○路○段新光大樓騎樓下，見溫萬金所有車號ＳＵＢ—三三○號輕型機車
    （價值約三千元）停放於該處，復承接前開意圖為自己不法所有之概括犯意，以
    其所有之鑰匙一把（未經扣案，已經丙○○丟棄）啟動車號ＳＵＢ—三三○號輕
    型機車之電源而竊取之，得手後，供作代步之交通工具。嗣於九十一年五月二十
    一日下午四時許，在高雄縣林園鄉○○村○○○路二九二號前，見黃文聰所有車
    號ＯＦＸ—七六八號重型機車（價值約一萬元）停放於該處，復承接前開意圖為
    自己不法所有之概括犯意，以其所有扣案之鑰匙一把啟動車號ＯＦＸ—七六八號
    重型機車之電源而竊取之，得手後，並將車號ＯＦＸ—七六八號重型機車之車牌
    丟棄於高雄縣林園鄉○○○路七十三巷六號旁魚塭內。後於九十一年五月二十五
    日晚間十時許之夜間，途經高雄縣林園鄉○○路二十二號丁○○之住處，發現丁○○住家之大門未關，且丁○○在客廳座椅上睡覺，復承接前開意圖為自己不法
    所有之概括犯意，趁丁○○不注意之際，侵入丁○○之住家而竊取丁○○所有放
    置於上址客廳桌上之摩托羅拉牌Ｖ八○八八型行動電話一具（價值約九千五百元
    ），得手後，將前開手機以二千五百元之價格出售予不知情之林宗慶，嗣於九十
    一年六月一日下午一時二十分許，為警於高雄縣林園鄉○○○路七十三巷六號查
    獲，並扣得鑰匙一把。後於九十一年六月五日下午三時十分許，丙○○至高雄縣
    林園鄉○○○路五六七號戊○○所經營之店家兌換硬幣時，復承接前開意圖為自
    己不法所有之概括犯意，趁戊○○不注意之際，竊取戊○○所有放置於桌上之諾
    基亞牌三二一○型行動電話一具（價值約二千元）得手，嗣於九十一年六月五日
    晚間八時許，在高雄縣林園鄉○○路六七巷前為警查獲。
二、案經高雄縣警察局林園分局移送臺灣高雄地方法院檢察署檢察官偵查起訴及移送
    併案審理。
    理  由
一、訊據被告丙○○對於九十一年五月十日下午三時五十分許，在高雄市○○區○○
    路與仁愛街口，以其所有自備鑰匙竊取車號ＰＪＱ—六五九號重型機車，及於九
    十一年五月十八日晚間十一時三十分許，在高雄縣林園鄉○○路○段新光大樓騎
    樓下，以其所有自備鑰匙竊取車號ＳＵＢ—三三○號輕型機車，及於九十一年五
    月二十一日下午四時許，在高雄縣林園鄉○○村○○○路二九二號前，以其所有
    自備鑰匙竊取車號ＯＦＸ—七六八號重型機車，及於九十一年五月二十五日晚間
    十時許，侵入高雄縣林園鄉○○路二十二號丁○○之住處，竊取丁○○放置於上
    址客廳桌上之摩托羅拉牌Ｖ八○八八型行動電話一具，及於九十一年六月五日下
    午三時十分許，在高雄縣林園鄉○○○路五六七號，竊取戊○○所有放置於桌上
    之諾基亞牌三二一○型行動電話一具之事實，坦承不諱，核與被害人己○○、甲○○、乙○○、丁○○、甲○○於警訊中之指述及證人林宗慶之證述情節相符，
    並有鑰匙一把扣案及領結二紙、贓物領據三紙、車輛竊盜車牌失竊資料個別查詢
    報表—查詢車輛認可資料三紙、高雄市政府警察局新興分局車輛協尋電腦輸入單
    一紙、高雄縣警察局車輛協尋電腦輸入單二紙、顧客服務資料卡一紙、手機資源
    回收契約書一紙在卷可參，足見被告之自白與事實相符，洵堪採為論罪科刑之依
    據。事證明確，被告犯行，均堪認定。
二、查高雄縣林園鄉○○路二十二號為被害人丁○○之住宅，已經被害人丁○○陳述
    在卷，晚間十時許屬日出以前日沒以後之夜間，被告於九十一年五月二十五日晚
    間十時許之夜間侵入被害人丁○○之住宅行竊，核其所為係犯刑法第三百二十一
    條第一項第一款之於夜間侵入住宅竊盜罪。而被告於九十一年五月十日下午三時
    五十分許竊取車號ＰＪＱ—六五九號重型機車、於九十一年五月十八日晚間十一
    時三十分許竊取車號ＳＵＢ—三三○號輕型機車、於九十一年五月二十一日下午
    四時許竊取車號ＯＦＸ—七六八號重型機車、於九十一年六月五日下午三時十分
    許竊取諾基亞牌三二一○型行動電話等四次行為，核其所為均係犯刑法第三百二
    十條第一項之普通竊盜罪。被告先後五次犯行，時間緊接，所犯係基本構成要件
    相同之罪，顯係基於概括犯意反覆為之，為連續犯，應依刑法第五十六條規定論
    以較重之於夜間侵入住宅竊盜一罪，並加重其刑。公訴意旨漏未斟酌此點，而認
    被告所犯係刑法第三百二十條第一項之普通竊盜罪，尚有未洽，惟其基本事實同
    一，本院自應予審理，並變更其起訴法條。又查，被告前因殺人未遂案件，經臺
    灣高雄地方法院判處有期徒刑三年六月確定，於九十年八月十一日執行完畢，有
    臺灣高雄地方法院檢察署刑案資料查註紀錄表可考，其受有期徒刑之執行完畢後
    ，五年內再犯本件有期徒刑以上之罪，為累犯，應依刑法第四十七條規定加重其
    刑。被告有二種刑之加重事由，應依刑法第七十條規定遞加重之。又公訴人雖僅
    就被告九十一年五月十日之竊盜犯行提起公訴，然檢察官就犯罪事實一部起訴者
    ，其效力及於全部，本件被告於九十一年五月十八日、九十一年五月二十一日、
    九十一年五月二十五日、九十一年六月五日竊盜部分之犯罪事實，與前揭論罪科
    刑之九十一年五月十日竊盜部分，有連續犯之關係，已如前述，本院自應就屬裁
    判上一罪之九十一年五月十八日、九十一年五月二十一日、九十一年五月二十五
    日、九十一年六月五日竊盜部分一併加以裁判。爰審酌被告於竊取被害人己○○
    財物經警查獲後，其案件仍在檢察官偵查中，竟旋即連續竊盜四次，顯見其無悔
    悟之心，且無懾於律法，況於夜間侵入住宅竊盜，危害住家安全甚鉅，惡性非輕
    ，惟念其犯後坦承犯行，態度尚佳，且竊盜所得之財物非鉅等一切情狀，量處如
    主文所示之刑。又扣案之鑰匙一把，係被告所有，供犯罪所用之物，爰依刑法第
    三十八條第一項第二款併予宣告沒收之。至被告持以竊取車號ＰＪＱ—六五九號
    重型機車、車號ＳＵＢ—三三○號輕型機車之鑰匙二把，均已經被告丟棄，為免
    將來執行之困難，爰不併予宣告沒收，附此敘明。
三、公訴意旨另以：被告丙○○意圖為自己不法之所有，於九十一年五月一日下午六
    時許，在高雄市前鎮區○○○路二五二號前，以自備鑰匙竊取賴俊成所有車號Ｘ
    ＳＷ—七八三號輕型機車一部，嗣於九十一年五月四日下午六時三十分許，為警
    於高雄縣林園鄉○○村○○路九十一巷五號查獲，因認被告此部分亦涉有刑法第
    三百二十條第一項之竊盜罪嫌。
四、按犯罪事實應依證據證據認定之，無證據不得推定其犯罪事實，刑事訴訟法第一
    百五十四條定有明文。又事實之認定，應憑證據，如未能發現相當證據，或證據
    不足以證明，自不能以推測或擬制之方法，為裁判基礎（最高法院四十年台上字
    第八六號判例參照）；且認定犯罪事實所憑之證據，雖不以直接證據為限，間接
    證據亦包括在內，然無論直接證據或間接證據，其為訴訟上之證明，須於通常一
    般之人均不致有所懷疑，而得確信其為真實之程度者，始得據為有罪之認定，倘
    其證明尚未達此一程度，而有合理之懷疑存在而無從使事實審法院得有罪之確信
    時，即應由法院為諭知被告無罪之判決（最高法院七十六年台上字第四九八六號
    判例參照）。
五、本件公訴人認被告涉有此部分竊盜罪嫌，係以證人即被害人之兄庚○○之指述，
    及被告為警查獲時所騎乘之車號ＸＳＷ—七八三號輕型機車，係被害人賴俊成於
    九十一年五月一日下午六時許失竊之贓車，且被告對交付該車之陳姓男子無法提
    供其年籍資料以供查證為其主要依據。訊據被告則堅詞否認有公訴人所指此部分
    之犯行，辯稱：該車係在一心二路的一家遊藝場向一名陳姓男子借的，言明一天
    後歸還，當天伊騎乘該機車回來就被警察查獲，但該部機車的確不是伊偷的等語
    。經查，證人庚○○雖於警訊中指稱：「是我弟弟失竊的機車沒錯。」、「於九
    十一年五月一日十八時零分，在高雄市前鎮區○○○路二五二號前失竊，於九十
    一年五月一日十九時向高雄市○○路派出所報案。」等語，然此僅得證明被告為
    警查獲時所騎乘之車號ＸＳＷ—七八三號輕型機車，係被害人賴俊成於九十一年
    五月一日下午六時許遭竊，並無法證明竊取該機車之人即為被告；且被告取得車
    號ＸＳＷ—七八三號輕型機車持有之原因不一而足，或係竊盜，或係收受贓物，
    單純占有車號ＸＳＷ—七八三號輕型機車之事實，並無從推論該機車即係被告所
    竊取，被告雖未能提供交付車號ＸＳＷ—七八三號輕型機車者之年籍資料以供查
    驗，然此或係被告有意迴護該人，或係被告真對該人之年籍資料無所知悉，惟既
    無積極之證據足認被告係行竊之人，自不得僅以被告所說交付車號ＸＳＷ—七八
    三號輕型機車之人無從查證，即遽行推論被告為行竊之人。此外，本院復查無其
    他積極證據足證被告確有公訴人所指此部分之犯行，惟公訴意旨認此部分與前揭
    論罪科刑之竊盜罪間有連續犯之關係，屬裁判上之一罪，爰不另為無罪之諭知。
據上論斷，應依刑事訴訟法第二百九十九條第一項前段、第三百條，刑法第五十六條
、第三百二十一條第一項第一款、第四十七條、第七十條、第三十八條第一項第二款
，判決如主文。
中      華      民      國    九十一    年      九      月     二十     日
                                  臺灣高雄地方法院刑事庭
                                      法  官    曾  淑  娟
右正本證明與原本無異。
如不服本判決，應於判決送達後十日內，向本院提出上訴狀。
                                      書記官    呂  怜  勳
中      華      民      國    九十一    年      九      月     二十     日
附錄本案論罪科刑法條：
中華民國刑法第三百二十一條
 (加重竊盜罪)
犯竊盜罪而有左列情形之一者，處六月以上五年以下有期徒刑：
一  於夜間侵入住宅或有人居住之建築物、船艦，或隱匿其內而犯之者。
二  毀越門扇、牆垣或其他安全設備而犯之者。
三  攜帶兇器而犯之者。
四  結夥三人以上而犯之者。
五  乘火災、水災或其他災害之際而犯之者。
六  在車站或埠頭而犯之者。
前項之未遂罰之。
